【裁判字號】    99,易,732
【裁判日期】    990510
【裁判案由】    詐欺等
【裁判全文】
臺灣臺中地方法院刑事判決               99年度易字第732號
公  訴  人  臺灣臺中地方法院檢察署檢察官
被      告  乙○○
上列被告因詐欺等案件，經臺灣雲林地方法院檢察署檢察官聲請
簡易判決處刑（98年度偵字第2103號），臺灣雲林地方法院虎尾
簡易庭認不宜以簡易判決處刑（98年度虎簡字第227號），改依
通常程序審理（98年度易字第660號）後，判決管轄錯誤，移送
本院審理，本院合議庭裁定由受命法官獨任進行簡式審判程序，
判決如下：
    主    文
乙○○犯詐欺取財罪，處拘役貳拾日，如易科罰金，以新臺幣壹
仟元折算壹日；又犯恐嚇危害安全罪，處拘役貳拾日，如易科罰
金，以新臺幣壹仟元折算壹日。應執行拘役拾日，如易科罰金
，以新臺幣壹仟元折算壹日。
    犯罪事實
一、乙○○與王國龍（其涉犯詐欺等罪嫌，另經臺灣雲林地方法
    院檢察署檢察官為不起訴處分）等人於民國（下同）98年4
    月15日，受友人王家鴻之母王玟蓉僱用，至王玟蓉位於雲林
    縣虎尾鎮埒內里住處清掃，乙○○等人當日清掃結束後即北
    上向王玟蓉領得工資。嗣乙○○於同年月16日，在新竹縣竹
    北市○○路大榮貨運公司廢紙箱內拾獲郵政劃撥儲金存款收
    據1紙（編號：L-0000000，收款戶名：臺中市環境保護局，
    存款金額：罰鍰新臺幣（下同）38,000元），因認王玟蓉尚
    有其他款項拒絕支付，竟意圖為自己不法之所有，於同年月
    21日下午3時許，偕同王國龍至新竹縣竹北市○○里縣○○路
    公園工地，向王玟蓉公司工頭廖先生佯稱：該收據係伊等在
    雲林縣虎尾鎮埒內里王玟蓉住處打掃時遭開罰單之繳款收據
    ，應由王玟蓉返還等語，並要廖先生轉知王玟蓉，經廖先生
    轉知王玟蓉後，使王玟蓉信以為真而陷於錯誤，乃先將2,00
    0元交付廖先生轉交予乙○○，其餘款項則另日再行支付，
    惟事後經王玟蓉查明發覺受騙，遂拒絕支付其餘款項。乙○
    ○因一時不滿竟遷怒於王家鴻，而於98年4月23日下午7時許
    ，以其所持行動電話門號0000000000號撥打黃寬男所持行動
    電話門號0000000000號，要黃寬男告知王家鴻，限王家鴻2
    天內搬離黃寬男住處，不然2天後要請朋友去開槍等語，而
    以加害生命、身體之事恐嚇王家鴻，經黃寬男將上情轉知王
    家鴻，使王家鴻心生畏懼，致生危害其安全。惟因王玟蓉從
    其子王家鴻處誤認乙○○係向王玟蓉恐嚇稱：如不交付罰鍰
    38,000元，就要到其住處開槍等語，使王玟蓉心生恐懼，而
    與乙○○相約於同年月24日下午2時25分許，在雲林縣虎尾
    鎮埒內里中正國民小學旁之鄉情檳榔攤交付款項，屆時在上
    開地點經埋伏員警當場查獲，始查悉上情。
二、案經雲林縣警察局移請臺灣雲林臺中地方法院檢察署檢察官
    偵查後聲請簡易判決處刑，並經臺灣雲林地方法院判決管轄
    錯誤，移送本院審理。
    理    由
一、本件被告乙○○所犯係死刑、無期徒刑、最輕本刑為三年以
    上有期徒刑以外之罪，其於準備程序中就被訴事實為有罪之
    陳述，經告知簡式審判程序之旨，並聽取公訴人及被告之意
    見後，本院合議庭認為適宜而裁定由受命法官獨任進行簡式
    審判程序。又本件係經被告於準備程序期日為有罪之陳述，
    而經本院合議庭裁定由受命法官獨任以簡式審判程序加以審
    理，則依據刑事訴訟法第237條之2、同法第159條第2項之規
    定，不適用傳聞法則有關限制證據能力之相關規定，合先敘
    明。
二、上開犯罪事實，業據被告乙○○迭於偵查中及本院行準備程
    序、審理時均坦白不諱，核與證人即被害人王玟蓉、王家鴻
    分別於警詢、偵查中指證訴之情節相符，並經證人黃寬男、
    王國龍於偵查中具結證述屬實，復有郵政劃撥儲金存款收據
    影本1紙、查獲現場照片8張附卷可憑。足見被告之自白與事
    實相符。本件事證明確，被告犯行堪以認定。
三、核被告乙○○所為，係犯刑法第339條第1項之詐欺取財罪、
    同法第305條之恐嚇危害安全罪。被告所犯上開2罪，犯意各
    別，行為互殊，應予分論併罰。爰審酌被告僅因認被害人王
    玟蓉尚有其他款項拒絕支付，竟對被害人王玟蓉施詐，復對
    被害人王家鴻恐嚇，惟念被告所詐取金額僅2,000元，及其
    犯罪之動機、目的、手段、對社會所生危害及犯罪後坦承犯
    行，態度良好等一切情狀，分別量處如主文所示之刑，並均
    諭知易科罰金之折算標準，且定其應執行刑，及諭知易科罰
    金之折算標準，以示懲儆。
四、據上論斷，應依刑事訴訟法第273條之1第1項、第299條第1
    項前段，刑法第339條第1項、第305條、第51條第6款、第41
    條第1項前段，刑法施行法第1條之1，判決如主文。
本案經檢察官甲○○到庭執行職務。
中    華    民    國    99    年    5     月    10    日
                  刑事第九庭    法  官  朱光國
以上正本證明與原本無異。
如不服本判決應於收受判決後10日內向本院提出上訴書狀，並應
敘述具體理由；其未敘述上訴理由者，應於上訴期間屆滿後20日
內向本院補提理由書（均須按他造當事人之人數附繕本）「切勿
逕送上級法院」。
                                書記官  巫偉凱
中    華    民    國    99    年    5     月    10    日
附錄論罪科刑法條
刑法第339條：
意圖為自己或第三人不法之所有，以詐術使人將本人或第三人之
物交付者，處五年以下有期徒刑、拘役或科或併科一千元以下罰
金。
以前項方法得財產上不法之利益或使第三人得之者，亦同。
前二項之未遂犯罰之。
刑法第305條：
以加害生命、身體、自由、名譽、財產之事，恐嚇他人致生危害
於安全者，處二年以下有期徒刑、拘役或三百元以下罰金。

司法院資訊處製作；財團法人民間司法改革基金會備份。
